【裁判字號】    99,交簡上,222
【裁判日期】    990423
【裁判案由】    過失致死
【裁判全文】
臺灣臺中地方法院刑事判決           99年度交簡上字第222號
上  訴  人  臺灣臺中地方法院檢察署檢察官
被      告  甲○○
上列被告因公共危險案件，不服本院九十八年度交簡字第一八八
號中華民國九十八年十一月十六日第一審簡易判決（聲請簡易判
決處刑案號：臺灣臺中地方法院檢察署九十八年度偵字第五七八
０號），提起上訴，本院管轄之第二審合議庭判決如下：
    主    文
上訴駁回。
    犯罪事實及理由
一、本案經本院審理結果，認原第一審簡易判決認事用法及量刑
    均無不當，應予維持，並引用如附件第一審判決書（含臺灣
    臺中地方法院檢察署檢察官簡易判決處刑聲請書）記載之事
    實、證據及理由。
二、上訴人上訴意旨略以：被告甲○○於警詢及偵查中原無坦承
    犯行之情，當無自首規定之適用，是原審援引自首規定減輕
    被告之刑，已有違誤；又被告雖曾當庭交付新台幣（下同）
    一百萬元予告訴代理人簽收，然迄今仍未與告訴人達成和解
    以獲取被害人家屬之諒解，原審未慮上情，判處被告有期徒
    刑六月，並給予緩刑二年之宣告，實屬過輕云云。按所謂自
    首者，僅須犯人在犯罪未發覺前，向該管公務員申告犯罪事
    實而受裁判為已足，並不以自承犯罪為要件，且刑事訴訟採
    職權主義，吾人不能期待被告自承罪行，故被告報案後，縱
    否認其有過失，仍不能動搖其自首之效力；又刑法第六十二
    條所謂自首，祇以犯人在其犯罪未發覺前，自行向該管公務
    員申告其犯罪事實，而接受裁判為已足，至於嗣後對於阻卻
    責任之事由有所辯解，乃辯護權之行使，不能據此即認其先
    前之自首失其效力，此有最高法院七十年度台上字第六八一
    九號、八十八年度台上字第八七七號及九十二年度台上字第
    七二五四號判決可資參照。而查，被告於肇事後犯罪未發覺
    前，確即自行報案且在現場等候到場處理員警，並向到場員
    警表示其為肇事人及陳述肇事經過，而有接受裁判之情，既
    有臺中市○○○道路交通事故肇事人自首情形紀錄及道路交
    通事故現場圖在卷可參，揆諸上開說明，當有自首規定之適
    用無訛，而被告事後縱曾辯稱過失責任應歸責於被害人，此
    乃辯護權之行使，仍無礙於上開自首之效力。又按刑罰之量
    定，固屬法院自由裁量之職權行使，但仍應審酌刑法第五十
    七條所列各款事由及一切情狀，為酌量輕重之標準，並非漫
    無限制；量刑輕重係屬事實審法院得依職權自由裁量之事項
    ，苟已斟酌刑法第五十七條各款所列情狀而未逾越法定刑度
    ，不得遽指為違法；且在同一犯罪事實與情節，如別無其他
    加重或減輕之原因，下級審量定之刑，亦無過重或失輕之不
    當情形，則上級審法院對下級審法院之職權行使，原則上應
    予尊重（最高法院七十二年臺上字第六六九六號、七十五年
    臺上字第七○三三號判例及八十五年度臺上字第二四四六號
    判決意旨參照）。查原審既以被告罪證明確，適用刑法第二
    百七十六條第一項、第六十二條前段、第四十一條第一項前
    段等規定，予以論罪，併業已審酌被告之過失程度、所生危
    害、肇事後之態度及雖未與被害人家屬和解，然已先賠償被
    害人家屬即告訴人一百萬元，有和解書及支票影本附卷可參
    等一切情狀，判處被告有期徒刑六月，如易科罰金，以新台
    幣一千元折算一日，並考量被告前無不良素行前科，且業已
    當庭賠償一百萬元予告訴人，犯罪後已坦承犯行，深具悔意
    ，認以暫不執行上開宣告刑為適當，而併宣告緩刑二年，且
    應提供五十小時之義務勞務，緩刑期間付保護管束，以使被
    告明瞭所為造成之損害並培養正確法治觀念，綜核上情，是
    認原審之認事用法及量刑，均無違法及不當之處，揆諸上開
    實務見解意旨，自應予維持，從而，上訴人提起本件上訴，
    為無理由，應予駁回。
據上論斷，應依刑事訴訟法第四百五十五條之一第一項、第三項
、第三百七十三條、第三百六十八條，判決如主文。
中    華    民    國    99    年    4     月    23    日
                  刑事第一庭  審判長法  官 何志通
                                    法  官 林清鈞
                                    法  官 許惠瑜
以上正本證明與原本無異
不得上訴。
                                    書記官 楊家印
中    華    民    國    99    年    4     月    23    日
附錄論罪科刑法條：
刑法第二百七十六條第一項
因過失致人於死者，處 2 年以下有期徒刑、拘役或 2 千元以下
罰金。

司法院資訊處製作；財團法人民間司法改革基金會備份。
